【裁判字號】    90,南簡上,12
【裁判日期】    900704
【裁判案由】    公共危險
【裁判全文】
臺灣臺南地方法院刑事判決                          九十年度南簡上字第一二號
    上  訴  人  甲○○
    即  被  告
右列被告因公共危險案件，不服本院台南簡易庭於中華民國八十九年十月十三日所為
八十九年度南交簡字第九四九號第一審判決（聲請簡易處刑案號八十九年度偵字第一
Ｏ五四四號），提起上訴，本院合議庭為第二審判決如左：
    主  文
上訴駁回。
    事  實
一、甲○○前曾於民國（下同）八十四年間因賭博案件，經本院判處有期徒刑四月確
    定，甫於八十六年四月二十六日執行完畢，構成累犯。甲○○於八十九年八月二
    十七日凌晨三時三十分許，在台南市○○路附近服用含酒精類之啤酒，致其人體
    內酒精含量達呼氣中酒精濃度為每公升Ｏ‧四六毫克，明知已足以影響其駕駛安
    全能力而達不能安全駕駛程度，竟仍於酒後，駕駛動力交通工具車號Ｆ八—０八
    ０八號自用小客車，並於行經台南市○○○路與公園路口處，與李江財所騎乘車
    號ＦＺ九—九八五號重型機車發生碰撞，經警據報前往處理，並經酒精測定器測
    試其呼氣酒精濃度達每公升Ｏ‧四六毫克，而查悉上情。
二、案經台南市警察局第五分局移由台灣台南地方法院檢察署檢察官偵查，並聲請簡
    易判決處刑。
    理  由
一、訊據上訴人即被告甲○○固坦承於右揭時地酒後駕駛汽車，遭警查獲等情，惟其
    上訴理由略稱：當天是對方來撞伊，對方醉的還比伊厲害，伊是基於好心，怕對
    方有受傷，才留在原地詢問他，且事實上雙方都沒損害，實在不生任何公共危險
    問題，伊希望能判輕一點云云。
二、按過失相抵之概念，僅適用於相對人間權利義務關係之衡平，是於民法債權關係
    中自有其適用，以避免法律關係之複雜；然其概念與刑法上重視社會安全秩序之
    維護，二者並不相容，是以本件被告辯稱對方醉的比較厲害，若要處罰，也應該
    處罰對方乙節，於刑法體系實無成立餘地。次按新增刑法第一百八十五條之三服
    用酒類不能安全駕駛而駕駛者，其立法目的既在藉抽象危險犯之構成要件，以嚇
    阻酒後駕車危害道路交通安全，而為外國立法例所採行，德國、日本皆然，而飲
    酒駕車者是否構成本罪，應由法院依各個具體案例認定，是本件被告雙方未生損
    害，不生公共危險之結果云云，實非前開法條規範之重心，已見前述。此外，本
    件被告酒醉事實，業據其自承在卷，且有酒精濃度測試值一紙附卷可按。被告本
    件事證明確，右開犯行堪以認定。
三、核上訴人所為，係犯刑法第一百八十五條之三之罪，原審引用上開規定，及刑法
    第四十一條，罰金罰鍰提高標準條例第二條，判處上訴人有期徒刑參月，如易科
    罰金，以三百元折算一日，其認事用法，均無違誤，量刑亦屬妥適，上訴意旨猶
    執前開辯詞，提起上訴，指摘原判決不當，非有理由，應予駁回。
據上論斷，應依刑事訴訟法第四百五十五條之一第一項、第三項、第三百六十八條，
判決如主文。
本案經檢察官李白松到庭執行職務
中      華      民      國      九十      年      七      月     四     日
                                      臺灣臺南地方法院刑事第五庭
                                          審判長法  官  簡  慧  娟
                                                法  官  林  彥  君
                                                法  官  謝  家  宜
右正本證明與原本無異。
不得上訴
                                                書記官  魏  芝  雯
中      華      民      國      九十      年      七      月     四     日


司法院資訊處製作；財團法人民間司法改革基金會備份。
